【裁判字號】    97,訴,73
【裁判日期】    970630
【裁判案由】    毒品危害防制條例
【裁判全文】
臺灣臺中地方法院刑事判決                97年度訴字第73號
公  訴  人  臺灣臺中地方法院檢察署檢察官
被      告  甲○○
                    （另案在臺灣臺中監獄執行）
上列被告因違反毒品危害防制條例案件，經檢察官提起公訴（96
年度毒偵字第6698號），本院判決如下：
    主    文
甲○○施用第一級毒品，處有期徒刑捌月；扣案之注射針筒捌支
、注射用水肆瓶及美納水壹瓶，均沒收。又施用第二級毒品，處
有期徒刑肆月。應執行有期徒刑拾月；扣案之注射針筒捌支、注
射用水肆瓶及美納水壹瓶，均沒收。
    犯罪事實
一、甲○○前於民國九十二年間，因施用毒品案件，經本院裁定
    送觀察、勒戒後，認無繼續施用毒品之傾向，於九十三年一
    月十九日出所，並由臺灣臺中地方法院檢察署檢察官於九十
    三年一月十七日以九十二年度毒偵字第三二三一號為不起訴
    處分確定。乃不知悔改，於前開觀察、勒戒執行完畢釋放後
    五年內，竟又基於施用第一級毒品海洛因之犯意，於九十六
    年十一月二十日中午十二時許，在臺中市○○區○○路四段
    附近某加油站廁所內，以將第一級毒品海洛因摻水放入注射
    針筒內施打之方式，施用第一級毒品海洛因一次。另基於施
    用第二級毒品甲基安非他命之犯意，於九十六年十一月十九
    日某時，在臺中縣大雅鄉之友人住處內，以將第二級毒品甲
    基安非他命放在吸食器內燒烤成煙霧狀吸食之方式，施用第
    二級毒品甲基安非他命一次。嗣於九十六年十一月二十二日
    十八時三十分許，在臺中市西屯區○○○路○段一八六號前
    ，為警查獲，並扣得其所有供其施用第一級毒品海洛因使用
    之注射針筒八支、注射用水四瓶及美納水一瓶；經採集其尿
    液送驗後，係呈嗎啡、甲基安非他命均陽性反應。
二、案經臺中市警察局報告臺灣臺中地方法院檢察署檢察官偵查
    起訴。
    理    由
一、證據能力之說明：
    按被告以外之人於審判外之陳述，雖不符刑事訴訟法第一百
    五十九條之一至第一百五十九條之四之規定，而經當事人於
    審判程序同意作為證據，法院審酌該言詞陳述或書面陳述作
    成時之情況，認為適當者，亦得為證據。當事人、代理人或
    辯護人於法院調查證據時，知有第一百五十九條第一項不得
    為證據之情形，而未於言詞辯論終結前聲明異議者，視為有
    前項之同意。刑事訴訟法第一百五十九條之五定有明文。查
    被告甲○○於本院準備程序乃至迄至本案言詞辯論終結前，
    對於卷內之人證、書證，均未聲明異議，有本院準備程序筆
    錄及審判筆錄在卷可考，另經本院審酌卷內各該人員陳述時
    之情狀，均查無被違法取供或非出於自由意志之情形，相關
    書證亦查無違法取證或造假虛捏之情事，以之作為本案之證
    據，皆屬適當，依前揭規定，本判決以下所引用之人證、書
    證均得為本案之證據，合先敘明。
二、上揭犯罪事實，業據被告甲○○於本院審理時為認罪之陳述
    （本院卷第五二頁背面），核與同時為警查獲之證人馮恒文
    （另由本院九十六年度訴字第四七八０號判處應執行有期徒
    刑一年四月確定）、丙○○（另由本院九十七年度訴字第二
    八四號判處應執行刑有期徒刑一年一月確定）於九十六年十
    一月二十三日臺灣臺中地方法院檢察署九十六年度內勤字第
    一號偵查中陳述之情節相符，並有臺中市警察局刑警大隊偵
    四隊搜索扣押筆錄暨扣押物品目錄表、中山醫學大學附設醫
    院檢驗科藥物檢測中心出具之確認檢驗結果報告附卷可稽，
    及扣案之注射針筒八支、注射用水四瓶及美納水一瓶足資佐
    憑。據上，足徵被告甲○○之自白，確與事實相符，堪予採
    信。從而，本件事證明確，被告甲○○上開犯行，洵堪認定
    。
三、按海洛因及甲基安非他命分別屬毒品危害防制條例第二條第
    二項第一款、第二款所管制之第一級毒品及第二級毒品，任
    何人均不得非法施用。是核被告甲○○上開所為，係犯毒品
    危害防制條例第十條第一項之施用第一級毒品罪及同條第二
    項之施用第二級毒品罪。被告甲○○持有第一級毒品海洛因
    及第二級毒品甲基安非他命後，進而施用，其各別持有第一
    級毒品海洛因、第二級毒品甲基安非他命之低度行為應為各
    別施用之高度行為所吸收，均不另論以持有第一級毒品及持
    有第二級毒品罪。被告甲○○所犯上開二罪，犯意各別，行
    為互殊，應分論併罰。爰審酌被告前於九十二年間，因施用
    毒品案件，經本院裁定送觀察、勒戒後，認無繼續施用毒品
    之傾向，於九十三年一月十九日出所，並由臺灣臺中地方法
    院檢察署檢察官於九十三年一月十七日以九十二年度毒偵字
    第三二三一號為不起訴處分確定，仍不知悔改，再犯本件施
    用第一級毒品及施用第二級毒品罪，無視於毒品對於自身健
    康之戕害及國家對於杜絕毒品犯罪之禁令；其係自行施用，
    犯罪之動機、目的尚屬單純；施用之次數各僅有一次，且施
    用毒品係自戕行為，犯罪手段又屬平和，亦未因此而危害他
    人，所生損害非大；被告甲○○犯後始終坦認施用第一級毒
    品犯行，迄至本院審理時，亦能就施用第二級毒品部分予以
    認罪，態度尚稱良好；再考之被告甲○○之智識、生活情狀
    等一切情狀，分別量處如主文所示之刑，並定其應執行刑。
    扣案之注射針筒八支、注射用水四瓶及美納水一瓶均係被告
    甲○○所有並供其施用第一級毒品海洛因所用之物，業據被
    告甲○○供明在卷，爰依刑法第三十八條第一項第二款規定
    ，在被告甲○○所犯施用第一級毒品罪所宣告刑項下，諭知
    沒收。
據上論斷，應依刑事訴訟法第二百九十九條第一項前段，毒品危
害防制條例第十條第一項、第二項，刑法第十一條前段、第五十
一條第五款、第三十八條第一項第二款，判決如主文。
本案經檢察官乙○○到庭執行職務
中    華    民    國    97    年    6     月    30    日
            刑事第十一庭  審判長法  官  王世華
                                法  官  林慶郎
                                法  官  莊嘉蕙
以上正證明與原本無異。
如不服本判決，應於送達後十日內向本院提出上訴狀（須附繕本
），上訴於臺灣高等法院臺中分院。
上訴書如未敘述理由，應於上訴期間屆滿後20日內補提理由書於
本院。
                                書記官  魏愛玲
中    華    民    國    97    年    6     月    30    日
附錄論罪科刑法條
毒品危害防制條例第十條
施用第一級毒品者，處六月以上五年以下有期徒刑。
施用第二級毒品者，處三年以下有期徒刑。


司法院資訊處製作；財團法人民間司法改革基金會備份。
